【裁判字號】    89,訴,618
【裁判日期】    900301
【裁判案由】    第三人異議之訴
【裁判全文】
臺灣新竹地方法院民事判決  八十九年度訴字第六一八號
    原      告  煥昇企業有限公司
    法定代理人  乙○○
    訴訟代理人  丙○○
    被      告  甲○○
右當事人間第三人異議之訴事件，本院判決如左：
    主    文
本院八十九年度執字第三五○四號清償票款強制執行事件，就原告所有之Ｈ型鐵貳萬
零陸佰玖拾公斤、Ｃ型鋼壹萬貳仟伍佰公斤、鍍鋅鐵板壹萬柒仟捌佰捌拾陸公斤、鋼
管另件參仟公斤所為查封之強制執行程序應予撤銷。
原告其餘之訴駁回。
訴訟費用由被告負擔。
    事    實
甲、原告方面：
一、聲明：求為判決本院八十九年度執字第三五○四號被告與丙○○間清償票款強制
    執行事件，就原告所有之Ｈ型鐵十五萬公斤、Ｃ型鋼一萬二千五百公斤、鍍鋅鐵
    板一萬七千八百八十六公斤、鋼管另件三千公斤所為查封之強制執行程序應予撤
    銷。
二、陳述：
    如聲明所示之Ｈ型鐵、鍍鋅鐵板、Ｃ型鋼、鋼管另件等，本係原告於民國八十四
    年間為新建位於竹北市○○○段九之十七、十之十九地號土地上之房屋所需之鋼
    骨架，於八十四年四月、九月、十月所購買，為原告所有，後來因故改建為綠大
    地社區房屋，而將鋼骨架拆卸置放旁邊同地段十之一地號土地上並搭建溫室農場
    鐵架，不料被告不明事理，未經查證，即誤以為係原告公司股東之一丙○○所有
    ，聲請本院查封顯係錯誤，為此依強制執行法第十五條之規定，提起本件訴訟。
三、證據：提出新竹縣政府建設局建造執照一件、統一發票六件、相片九紙為證。
乙、被告方面：
一、聲明：求為判決駁回原告之訴。
二、陳述：
    對於原告提出之發票上所載物品、數量為原告所有，沒有意見。
丙、本院依職權調閱本院八十九年度執字第三五○四號民事執行卷宗。
    理    由
一、本件原告主張本院八十九年度執字第三五○四號強制執行事件，被告所查封之Ｈ
    型鐵十五萬公斤、Ｃ型鋼一萬二千五百公斤、鍍鋅鐵板一萬七千八百八十六公斤
    、鋼管另件三千公斤等，係原告於八十四年間為新建位於竹北市○○○段九之十
    七、十之十九地號土地上之房屋所需之鋼骨架所購買，為原告所有，後來因故改
    建為綠大地社區房屋，而將鋼骨架拆卸置放旁邊同地段十之一地號土地上，被告
    未經查證，即誤以為係訴外人丙○○所有而聲請本院查封，為此依強制執行法第
    十五條之規定，請求撤銷對系爭物品之強制執行程序等語；而被告則稱對於原告
    提出之發票上所載物品、數量為原告所有，沒有意見。
二、原告主張本院八十九年度執字第三五○四號清償票款強制執行，將被告所有之Ｈ
    型鐵、鍍鋅鐵板、Ｃ型鋼、鋼管另件等物品予以查封之事實，業據原告提出相片
    九紙、統一發票六件為證，並經本院依職權調閱上開強制執行卷宗，核閱屬實；
    而被告對於查封上開物品乙節亦不爭執，另稱同意統一發票上所載數量之物品為
    原告所有等語。惟查原告雖主張被告所查封之Ｈ型鐵十五萬公斤為其所有，然觀
    原告所提出之統一發票Ｈ型鐵之數量僅二萬零六百九十公斤，與原告主張顯不相
    符，而原告復無法提出其他證據證明之，是本件原告之請求除其中關於Ｈ型鐵部
    分，於逾二萬零六百九十公斤部分，不應准許外，其餘請求，核屬有據。
三、按第三人就執行標的物有足以排除強制執行之權利者，得於強制執行程序終結前
    ，向執行法院對債權人提起異議之訴，強制執行法第十五條前段定有明文。如前
    所述，本院八十九年度執字第三五○四號強制執行事件所查封之物品，其中Ｈ型
    鐵二萬零六百九十公斤、Ｃ型鋼一萬二千五百公斤、鍍鋅鐵板一萬七千八百八十
    六公斤、鋼管另件三千公斤既為原告所有，原告就前開執行標的物自有足以排除
    強制執行之權利，故原告請求撤銷對上開物品所為查封之強制執行程序，即有理
    由，應予准許。
據上論結，本件原告之訴為一部有理由，一部無理由，依民事訴訟法第七十九條但書
，判決如主文。
中      華      民      國    九十      年      三      月      一      日
                                  臺灣新竹地方法院民事第二庭
~B法      官  魏瑞紅
右為正本係照原本作成。
如對本判決上訴，須於判決送達後廿日內向本院提出上訴狀。
~B法院書記官  李桂珠
中      華      民      國    九十      年      三      月      一      日


司法院資訊處製作；財團法人民間司法改革基金會備份。
